Inventaris van het archief van de Rijksdienst voor het Wegverkeer, (1937) 1949-1980
Nationaal Archief, Den Haag
De RDW neemt ten gevolge van haar taak een centrale plaats in binnen een weefstel van informatie-stromen. Wat betreft de relevantie voor de gehele periode vanaf 1951 kan opgemerkt worden dat de informatievoorziening plaats heeft vanaf de inwerkingtreding van de regelingen waarbij de diverse registraties in het leven werden geroepen, met de Politie als grootste afnemer. Voorlichting heeft over de gehele periode plaats gehad met betrekking tot alle naar buiten tredende activiteiten van de RDW aan derden.
Organisatie
De RDW is niet van het ene op het ander moment gaan functioneren maar heel geleidelijk ontstaan. Als eerste directeur ( waarnemend ) heeft Von Hemert een belangrijke rol gespeeld in de beginperiode van de RDW. In de vijftig en zestiger jaren bleef de status van de RDW en het personeel onduidelijk. In de praktijk kwam het er op neer dat de RDW zelfstandig functioneerde onder de Minister van Verkeer en Waterstaat. Dit duurde tot 24 mei 1973 toen kwam er een nieuwe instellingsbeschikking waarin de status en bevoegdheden van de dienst definitief werden geregeld. Er werkten in de beginfase 100 medewerkers bij de RDW. De dienst was gehuisvest aan de Van Hogenhoucklaan 60 te Den Haag. In 1957 werd er een nieuwe directeur benoemd J.G. Filz. De dienst bestond uit de afdelingen:
A (Toelating Wegvoertuigen) die typegoedkeuringen van voertuigen verrichte,
B (Keuring en Onderzoek) die de technische keuringen uitvoerde in de buitendienst welke bestond uit 11 districtskantoren ( in het begin gevestigd in gebouwen van derden onder andere automobielbedrijven)
C die aanhangwagens en opleggers keurde en de controle van aanvraagkaarten voor motoren /driewielers vergunningen veevervoer verzorgde.
D (Voertuigregistratie en Documenten) verantwoordelijk voor de afgifte en registratie van kentekenbewijzen.
AZ Algemene en Zaken, met een bureau registratuur.
De RDW verhuisde naar een groter pand aan de Raamweg 45 te Den Haag. In 1973 werd als gevolg van het spreidingsbeleid van de overheid de afdeling Voertuigdocumenten en Centrale Registratie (afd. D ) aangewezen om te worden verplaatst naar een nieuw kantoorpand aan het Skagerrak 10 te Veendam. Van de 150 medewerkers van deze afdeling gingen er uiteindelijk 90 mee naar Veendam. De verhuizing in 1974 van onder andere het kentekenregister was een enorme klus. Het hoofd van deze afdeling was D.J.C. Nengerman.
In 1974 werd het eerste RDW keuringsstation in gebruik genomen, daarvoor werd er altijd bij derden gekeurd. In 1974 werd er een nieuwe directeur benoemd, J.G. Kuiperbak. In de jaren '70 werden er voorbereidingen getroffen voor de automatisering van de kentekenregistratie en werd eerst gebruik gemaakt van het computercentrum van het Staatsbedrijf der Posterijen Telegrafie en Telefonie in Leidschendam. In 1980 werd er een besluit genomen om in Veendam een eigen computercentrum op te zetten.
In 1980 werkten er bij de RDW 847 medewerkers, 302 in Veendam en 545 in Den Haag, van laatst-genoemde werkt een gedeelte op de districtskantoren. In de vroegere jaren van de RDW stonden techniek en het keuren centraal, uitgevoerd op een ambachtelijke wijze. Het primaat lag bij de techniek. Terwijl de administratieve sector van de RDW onder invloed van de veranderingen in de kentekenregistratie een steeds belangrijker taak kreeg, werd de dienst nog altijd uitgemaakt door de technici. Zij waren het die het beleid bepaalden hierbij te denken aan de directeuren Filz en Kuiperbak. Zo was de RDW begin jaren zeventig een technisch georiënteerde ambtelijke dienst die niet voor het voetlicht trad. Maar langzaam zou de aandacht voor techniek verschuiven naar registratie en informatievoorziening.
Iedereen heeft een ander beeld van de RDW. Voor het bedrijfsleven is het een flexibele organisatie, een betrouwbaar samenwerkingsapparaat en soms een concurrent. Het publiek zag de RDW zeker in de jaren zestig en zeventig soms als een trage bureaucratische organisatie. De contacten met de overheid hebben een stempel gedrukt op de geschiedenis van de RDW. Door de trage politieke besluitvorming namen verandering soms lange tijd in beslag. Soms moesten onder politieke druk zaken versneld ingevoerd worden zonder dat de RDW daarvoor voldoende was toegerust.
Geschiedenis van het archiefbeheer
Postregistratie
De postregistratie werd tot in de zeventiger jaren door middel van het agendastelsel geregistreerd. Daarna ging werden in -en uitgaande stukken geregistreerd in het fiche doorschrijfsysteem waarvan de fiches onder meer werden gebruik voor de voortgang en afdoening controle. Op het hoofdkantoor gebruikte men ook het systeem van fotografische registratie.
Archivering
De Minister van Verkeer en Waterstaat was zorgdrager op grond van het Koninklijk Besluit algemene secretarie aangelegenheden rijksadministratie.( KB -ASAR) d.d. 26-03-1980. Het archiefbeheer was gecentraliseerd voor wat betreft de beleidsstukken maar in de praktijk bleven ook stukken op de afdelingen en kwamen in ongestructureerde vorm of helemaal niet in het archief van PAZ. Er werd ook steeds melding gemaakt door de archiefinspectie van achterstanden in de selectie en vernietiging van de archieven, waardoor de slechte toegankelijkheid in de hand werd gewerkt.
De archief voorschriften werden niet altijd frequent nageleefd. De archiefbescheiden werden geordend naar onderwerpen die in de organisatie voorkwamen deels volgens een oude Waterstaatscode (x code) en daarna volgens een voor de RDW aangepaste basis archief code, en deels numeriek.
In 1996 onderging alleen het archief van het hoofdkantoor van de Rijksdienst voor het Wegverkeer een bewerking ter afsluiting van de archiefperiode, vanwege de verzelfstandiging van de RDW tot een zelfstandig bestuursorgaan ( ZBO ). Deze bewerking werd uitgevoerd door een extern bureau met als resultaat een afgesloten en geschoond archief voorzien van een dossierinventaris over een periode (1937) 1949-1995 (1996). Het archief bleef extern bewaard en werd in 2002 overgeplaatst naar de archiefruimte van de RDW te Veendam, waar zich ook nog het archief over genoemde periode van de afdelingen van die vestiging bevond.
De verwerving van het archief
Overbrenging van een overheidsarchief
Inhoud en structuur van het archief
2.16
Selectie en vernietiging
Het geïnventariseerde archief had een omvang van 150m1, waarvan na bewerking nog 7m1 te bewaren archief resteerde. Selectie en vernietiging van de archiefbescheiden werd toegepast overeenkomstig de:
Lijst van voor vernietiging in aanmerking komende archiefbescheiden van het departement van het Ministerie van Verkeer en Waterstaat en vandaar onder ressorterende rijksorganen met uitzondering van Staatsbedrijf der PTT, nr.1055.7, 1977; gewijzigd in 1983 voor het onderdeel personeel, en het
Basis Selectie Document (BSD nr. 18) voor de RDW, gepubliceerd op 2 april 1997 Stcrt.97. 205.
Voor zover selectiebeslissingen afwijken van het BSD zijn deze op voorstel en met uitdrukkelijke goedkeuring van de RDW genomen. Onder andere de deelname van de RDW medewerker Van Den Broek en de directeur Filz aan de "Benzinecommissie 1927" en sub commissies hiervan, op persoon-lijke titel op grond van hun deskundigheid. Van belang is verder het feit dat de stukken een cultuur-historische waarde hebben, bijvoorbeeld in relatie tot de ontwikkeling van de kentekenregistratie, het maatschappelijk belang hiervan en het unieke karakter van de RDW en voor onderzoek naar de kentekenregistratie in Europa. Ook zijn er enkele voorbeeld-dossiers in de inventaris aanwezig.
De constatering van eerder genoemde incompleetheid van het archief heeft geleid tot het in bepaalde gevallen bewaren van concepten en kopieën bij het ontbreken van het origineel van wezenlijke zaken.
Ordening van het archief
Bij de ordening van het inventarisschema werd gekozen voor de indeling 'algemeen -bijzonder' en 'organisme -taakuitvoering' omdat deze indeling de onderzoeker bij het raadplegen van de inventaris en duidelijk overzicht geeft van de onderwerpen waarover documenten in het archief aanwezig zijn. De rubrieken en plaatsing van de stukken zijn grotendeels gebaseerd op de ordening die door de administratie was aangebracht conform de basis archiefcode. In enkele gevallen is hiervan afgeweken vanwege de overzichtelijkheid.
Met de aanduiding 'wegverkeer' wordt, indien van toepassing, ook bedoeld: 'wegvervoer'.
Aanwijzingen voor de gebruiker
Openbaarheidsbeperkingen
Volledig openbaar.
Materiële beperkingen
Aanvraaginstructie
Openbare archiefstukken kunnen online worden aangevraagd en gereserveerd. U kunt dit ook via de terminals in de studiezaal van het Nationaal Archief doen. Om te kunnen reserveren dient u de volgende stappen te volgen:
U maakt een profiel aan op www.gahetna.nl, en logt vervolgens in
Via de archiefinventaris (alleen de beschrijvingen met rode nummers) selecteert u het gewenste archiefstuk door op de knop 'Reserveren' te klikken
In het volgende scherm geeft u aan op welke dag u het archiefstuk wilt inzien
Indien u zich bevindt in de studiezaal en een tafelnummer heeft ontvangen kunt u dit nummer vermelden. Als u geen tafelnummer heeft kunt u tafelnummer 777 laten staan
Vervolgens bevestigt u uw reservering door deze te versturen.
Verwant materiaal
Beschikbaarheid van kopieën
Bijlagen
Overzicht van geraadpleegde bronnen
I. Hessel en M. Brezet, Keuringen en Kentekens, de RDW 50 jaar onderweg. Interne jubileum uitgave van de RDW, Zoetermeer 1999.
Lijst van gebruikte afkortingen
Lijst van afkortingen
AA
Kentekennummers voor leden van het Koninklijk Huis
ANWB
Algemene Nederlandse Wielrijders Bond
BOVAG
Bond van Automobiel-, Garage en aanverwante bedrijven
CBS
Centraal Bureau voor de Statistiek
CD
Kentekennummers voor leden van het Corps Diplomatiek
CRWAM
Centraal Register Wettelijke Aansprakelijkheid Motorvoertuigen
DAUT
Directoraat Automatisering van de PTT
EEG
Europese Economische Gemeenschappen
EVO
Algemene Verladers- en Eigen Vervoers Organisatie
FOCWA
Nederlandse vereniging van ondernemers in het carosserie- bedrijf
FNOP
Federatie van Nederlandse Organisaties voor Personen- vervoer
GN
Kentekennummers voor Geen Nederlander
IBM
International Business Machine Corporation
IW-TNO
Instituut voor Wegtransportmiddelen en Nederlandse organisatie voor Toegepaste Natuurwetenschappelijk Onderzoek
KEMA
NV tot Keuring Electro Technische Materialen
KNVTO
Koninklijke Nederlandse Vereniging van Transport-Ondernemers
KVO
Katholieke Vervoersorganisatie St. Fransiscus
LPG
Liquid Petrol Gas
NAM
Nederlandse Accountants Maatschappij
NL
Kentekennummer voor Geen Nederlander
NOB
Nationale Organisatie voor het Beroepsgoederenvervoer
OVR
Ontwikkeling Voertuig Reglementering, stafafdeling van de RDW voorheen Normontwikkeling.
PTT
Staatsbedrijf der Posterijen, Telegrafie en Telefonie
RAI
Nederlandse vereniging van Rijwiel en Automobiel Industrie
RDC
RAI Documentatie Centrum/RAI Data Centrum
RMA
Rijkscentrale Mechanische Administratie
SOA
Samenwerkende Organisaties op het gebeid van Autobussen
SOVA
Samenwerkende Organisaties op het gebied van Vrachtautomobielen, opleggers en Aanhangwagen
SARD
Stuurgroep Automatisering RDW
SAL
Stuurgroep Automatisering Leidschendam APK 1
SWOV
Stichting Wetenschappelijk Onderzoek Verkeersveiligheid
TU
Technische Universiteit Eindhoven
VACO
Vereniging van bandenspecialisten in Nederland
VAM
Stichting Vakopleiding voor het Automobiel-Motorrijwiel- en aanverwante bedrijven
VenW
Ministerie van Verkeer en Waterstaat
Vomil
Ministerie Volksgezondheid en Milieuhygiëne
Beschrijving van de series en archiefbestanddelen
- STUKKEN VAN ALGEMENE AARD, I.
  - Vergaderstukken van de stafvergadering, A.
    - Vergaderstukken van de Stafvergadering, 1977 nov. 7; 1; 1 omslag
  - Verslagen van besprekingen met politieke en ambtelijke leiding, B.
    - Stukken van de besprekingen met de politieke en ambtelijke leiding van het Ministerie van Verkeer en Waterstaat, 1972-1980; 2-4; 2 pak 1 omslag
      - Staatssecretaris, 1972, 2
      - Minister, 1973-1974,1980, 3
      - Minister en de directeur Verkeersveiligheid, 1975-1979, 4
- STUKKEN BETREFFENDE BIJZONDERE ONDERWERPEN, II.
  - Organisme, A.
    - Instelling, Ontwikkeling, Bevoegdheden, A.1.
      - Besluit van 2 september 1949 tot instelling van een "dienst voor het uitgeven van kentekenbewijzen" onder de naam Rijksdienst voor het Wegverkeer; met bijlagen, afschrift., 1949-1952; 5; 1 omslag
        zie ook inv.nr. 7
      - Stukken betreffende de bevoegdheden van de Rijksdienst voor het Wegverkeer, 1945-1976; 6; 1 omslag
      - Stukken betreffende de instelling, organisatie en taakstelling, 1966-1976; 7; 1 omslag
        zie ook inv.nr. 5 en 66
      - Manualen E1 betreffende de organisatie en taakverdeling van de werkzaamheden, 1951-1978; 8-9; 2 omslagen
        zie ook inv.nr. 111,112 en 113
        - 1951-1977, 8
        - 1978, 9
      - Stukken betreffende organisatieschema's, 1972-1974; 10; 1 omslag
      - Rapport over een organisatieonderzoek door de Directie Organisatie van het Ministerie van Verkeer en Waterstaat, 1974-1975; 11; 1 stuk
      - Stukken betreffende de organisatie van de vestiging van keuringstations, 1977; 12; 1 omslag
      - Rapport "Structuur,taakopbouw en personeelsformatie" van de op te richten afdeling Automatisering, 1979-1980; 13; 1 omslag
      - Rapport van de werkgroep Organisatieplan, 1980-1983, 1978; 14; 1 stuk
      - Rapport van de TU te Eindhoven over een organisatieonderzoek in de afdeling Keuring en Onderzoek, 1978; 15; 1 stuk
    - Reorganisatie, A.2.
      - Verslagen van de Stuurgroep "Verplaatsing afdeling Voertuigdocumenten & Centrale Registratie naar Veendam", met enkele verslagen van de werkgroep Personeel, de commissie bezwaren en hoorzitting alsmede een enquête onder het personeel, 1971-1974; 16; 1 omslag
      - Stukken betreffende de reorganisatie van de Stafafdeling Algemene- en Personeelszaken, 1975-1980; 17; 1 omslag
      - Stukken betreffende de reorganisatie van de afdeling Keuring en Onderzoek, 1975-1980; 18-22; 5 omslagen
        - rapport, 1975-1977, 18
        - rapport en ideën, 1975-1979, 19
        - verslagen, 1976-1979, 20
        - commentaren, 1976-1980, 21
        - concept;rapport, 1980, 22
      - Stukken betreffende voorlichting en overleg met de dienstcommissie van de afdeling Keuringen en Onderzoek over de reorganisatie van deze afdeling, 1980; 23; 1 omslag
      - Stukken betreffende de reorganisatie van de afdeling Toelating Wegvoertuigen, 1976-1977; 24-26; 3 omslagen
        - plan van aanpak, 1976, 24
        - reacties op voorstellen, 1976-1977, 25
        - eindrapport, 1977, 26
    - Betrekkingen tot andere organisaties voor wegvoertuigen, A.3.
      - Stukken betreffende bilaterale besprekingen tussen Nederland en Engeland over het verdrag 'aanhangwagen/opleggers', en de reacties van NL belangenverenigingen daarop, 1961-1969; 27; 1 omslag
      - Verslagen van het overleg met de Samenwerkende organisaties- op het gebied van vrachtautomobielen, opleggers, aanhangwagens en autobussen, SOVA en SOA, 1965-1980; 28-35; 8 omslagen
        - 1965-1966, 28
        - 1967-1968, 29
        - 1969-1970, 30
        - 1971-1972, 31
        - 1973-1974, 32
        - 1975-1976, 33
        - 1977-1978, 34
        - 1979-1980, 35
    - Archiefzorg en -beheer, A.4.
      - Stukken betreffende het archiefzorg en -beheer, 1937-1980; 36-40; 5 omslagen
        de dossierinventaris bevindt zich in het archief van de RDW over de periode 1980-1996, inv.nr. ...
        - correspondentie, 1977-1978, 36
        - vernietigingslijsten, 1951-1976, 37
        - incidentele vernietiging, 1975-1979, 38
        - inspectie, 1977-1980, 39
        - verklaringen van vernietiging, 1977-1980, 40
    - Publiciteit en Voorlichting, A.5.
      - Bekendmakingen dat bepaalde personenauto's als type zijn goedgekeurd, 1957-1973; 41-45; 5 omslagen
        zie ook inv.nr.176
        - Nrs. 1 - 25, 41
        - Nrs. 26 - 50, 42
        - Nrs. 51 - 75, 43
        - Nrs. 76 - 100, 44
        - Nrs. 101 - 125, 45
      - Nrs. 126 - 150, 46
      - Bekendmakingen dat bepaalde chassis van bedrijfsauto's als type zijn goedgekeurd, 1958-1979; 47-54; 8 omslagen
        - Nrs. 1 - 25, 47
        - Nrs. 26 - 50, 48
        - Nrs. 51 - 75, 49
        - Nrs. 76 - 100, 50
        - Nrs. 101 - 130, 51
        - Nrs. 131 - 160, 52
        - Nrs. 161 - 190, 53
        - Nrs. 191 - 213, 54
    - Dienstgebouwen en terreinen, A.6.
      - Kantoorgebouwen, a.
        - Stukken betreffende de bouw van het kantoorgebouw voor de afdeling Voertuigdocumenten & Centrale Registratie in 1973 aan het Skagerrak 10 te Veendam, 1972-1973; 55-59; 5 omslagen
          - programma van eisen, 1972, 55
          - aankoopgrond, 1973, 56
          - bouwvergunning, 1973, 57
          - bestekken en tekeningen, plattegronden, 1973, 58
          - bouwverslagen, 1972-1973, 59
        - Stukken betreffende de beveiliging van het kantoorpand aan het Skagerrak 10 teVeendam, 1974-1980; 60; 1 omslag
        - Stukken betreffende de telecommunicatie voor de afdeling Voertuigdocumenten en Centrale Registratie aan het Skagerrak 10 te Veendam, 1976; 61; 1 omslag
        - Stukken betreffende de aankoop van grond voor toekomstige uitbreiding cq. nieuwbouw van het pand aan het Skagerrak 10 te Veendam ten behoeve van de afdeling Automatisering, 1977-1980; 62; 1 omslag
        - Stukken betreffende de huisvestingsproblematiek van het rekencentrum voor de RDW te Leidschendam, en plannen tot huisvesting van de op te richten afdeling Automatisering, 1979; 63; 1 omslag
      - Bedrijfsgebouw en terreinen voor keuringen, b.
        - Stukken betreffende de plaatsbepaling en regelingen over grond en erfpacht keuringsruimte A'dam, 1961-1972; 64; 1 omslag
        - Stukken betreffende de plannen voor een proefbaan voorbeproeving van motorvoertuigen, 1967-1972; 65; 1 omslag
    - Organisatie van de dienst., A.7.
      - Overleg met de Minister, a.
        - Stukken betreffende het overleg met en advisering aan de Minister van Verkeer en Waterstaat over de taakomschrijving van de RDW, 1949-1952; 66; 1 omslag
          zie ook inv. nr. 7
      - Intern overleg, b.
        - Verslagen van het overleg van de met de leiding belaste Ambtenaren van de Technische Dienst van de Rijksverkeersinspectie, 1947-1949., 1949-1952; 67; 1 omslag
        - Verslagen van het overleg van de Technisch (Hoofd) Ambtenaren RDW, 1949-1970; 68-76; 9 omslagen
          dit overleg wordt na 1970 het "Overleg Kader A en B" zie ook inv. nr. 91-92
          - 1949-1950, 68
          - 1951-1953, 69
          - 1954-1955, 70
          - 1956-1957, 71
          - 1958-1959, 72
          - 1960-1962, 73
          - 1963-1965, 74
          - 1966-1968, 75
          - 1969-1970, 76
        - Stukken betreffende de technische procedures van de afdeling Toelating Wegvoertuigen, 1966-1967; 77; 1 omslag
        - Verslagen van het Kaderoverleg van de afdeling Toelating Wegvoertuigen, 1971-1980; 78-82; 5 omslagen
          - 1971-1972, 78
          - 1973-1974, 79
          - 1975-1976, 80
          - 1977-1978, 81
          - 1979-1980, 82
        - Verslagen van het werkoverleg van de onderafdelingen van de afdeling Toelating Wegvoertuigen, 1973-1980; 83-90; 9 omslagen
          - onderafdeling A- 11, 83
          - onderafdeling 13, 84
          - onderafdeling 14, 85
          - onderafdeling 21, 86
          - onderafdeling 22, 87
          - onderafdeling 23, 88
          - onderafdeling 24, 89
          - onderafdeling 25, 90
        - Verslagen van het kader A en B overleg van de afdeling Toelating Wegvoertuigen en de afdeling Keuring en Onderzoek, 1970-1973; 91-92; 2 omslagen
          zie ook inv. nr. 68-76
          - 1970-1971, 91
          - 1972-1973, 92
        - Verslagen van het overleg Kader A en D van de afdeling Toelating Wegvoertuigen en de afdeling Voertuigdocumenten & Centrale Registratie, 1975-1977; 93-94; 2 omslagen
          - 1975-1976, 93
          - 1977, 94
        - Verslagen van het overleg Kader A, B en D van de afdelingen Toelating Wegvoertuigen, Keuring en Onderzoek en Voertuigdocumenten & Centrale Registratie, 1975-1980; 95-97; 3 omslagen
          - 1975-1976, 95
          - 1977-1978, 96
          - 1979-1980, 97
        - Verslagen van het stafoverleg van de afdeling Voertuigdocumenten en Centrale Registratie, 1975-1979; 98-100; 3 omslagen
          - 1975-1976, 98
          - 1978-1979, 99
          - 1980, 100
        - Rapport van de Directie Organisatie over intern te nemen maatregelen in verband met de gewijzigde eisen en omstandigheden om van uitvoerende dienst naar ook beleids-voorbereidende en vormende dienst over te gaan en de toename van publieke belangstelling voor de RDW, afdruk., 1976; 101; 1 stuk
        - Verslagen van het periodiek overleg van de afdeling Algemene Zaken Den Haag Veendam, 1976-1979; 102-103; 2 omslagen
          - 1976-1977, 102
          - 1978-1979, 103
        - Verslagen van het overleg samenwerking tussen de afdelingen Technische Zaken, Juridische Zaken en Toelating Wegvoertuigen, 1977-1978; 104; 1 omslag
        - Verslagen van de Stuurgroep onderzoek organisatie afdeling Voertuigdocumenten en Centrale Registratie Veendam, 1977-1979; 105; 1 omslag
        - Rapporten van de Stuurgroep onderzoek organisatie afdeling Voertuigdocumenten en Centrale Registratie Veendam, 1977-1980; 106; 1 omslag
        - Stukken betreffende de Definitiestudie Stafafdeling Bedrijfsontwikkeling, 1978; 107; 1 omslag
          zie ook inv.nr. 125
        - Verslagen van het overleg van het Stafbureau van de afdeling Toelating Wegvoertuigen, 1979-1980; 108; 1 omslag
        - Verslagen van het werkoverleg van de onderafdeling Centrale Registratie, 1980; 109; 1 omslag
        - Verslagen van het werkoverleg van de onderafdeling Kenteken Registratie, 1980; 110; 1 omslag
      - Administratieve Organisatie, c.
        - Handboek betreffende voorschriften en regelingen over de uitvoering van de dienst, 1950-1951; 111; 1 omslag
        - Rapporten over het organisatieonderzoek naar de gewenste ondersteuning van het management van de afdeling Voertuigdocumenten en Centrale Registratie, door Directie Organisatie van het Ministerie van Verkeer en waterstaat, 1976; 112; 1 omslag
        - Rapporten over een onderzoek naar het functioneren van de administratieve organisatie van de afdeling Voertuigdocumenten en Centrale Registratie, door Van Dien & Co, 1977; 113; 1 omslag
          zie ook inv.nr. 8-9
      - Automatisering, d.
        - Rapport over de automatisering van de registratie van de Motorrijtuigenbelasting en de eventuele integratie met de kentekenregistratie, 1968; 114; 1 stuk
        - Stukken betreffende de keuze van een computercentrum voor de automatisering van het kentekenregister, 1972; 115; 1 omslag
          zie ook inv. nr. 277 en 283
        - Rapporten van Pandata Automatisering over de automatisering van het kentekenregister van de afdeling Voertuigdocumenten en Centrale Registratie, 1972-1975; 116-119; 4 omslagen
          - Vehicle Registration Definition Study (TR-5001-01), 1972, 116
          - RDW Information System Preliminary Report (TR-5003-01), 1973, 117
          - RDW Conversion System (TR-5009-01), 1974, 118
          - Deel I Production Program Specifications (TR-5090-01), 1975, 119
        - Verslagen van de Stuurgroep Automatisering RDW (SARD), 1976-1977; 120; 1 omslag
        - Automatiseringsplannen, 1976-1980; 121-122; 2 omslagen
          - afdelingsplannen, 1976-1980, 121
          - dienstplannen, 1977-1980, 122
        - Rapporten over de vervanging van de computer apparatuur van de afdeling Voertuigdocumenten en Centrale Registratie, 1978-1979; 123; 1 omslag
        - Rapporten en verslagen van de Beleidsgroep Automatisering Veendam/Leidschendam en Veendam over de projectorganisatie opbouw van de afdeling Automatisering: met bijlagen, 1978-1980; 124; 1 pak